【裁判字號】    92,簡上,20
【裁判日期】    920723
【裁判案由】    竊盜
【裁判全文】
臺灣新竹地方法院刑事判決                          九十二年度簡上字第二０號
    上  訴  人  臺灣新竹地方法院檢察署檢察官
    被      告  丙○○
右列上訴人因被告竊盜案件，不服本院新竹簡易庭於中華民國九十一年十二月三十一
日以九十一年度竹簡字第六四五號所為之第一審簡易判決（聲請案號為九十一年度偵
字第六一六０號、併案審理案號：九十一年度偵字第六三一五號、第六三三八號）而
提起上訴，並移
九號），本院管轄第二審之合議庭判決如左：
    主  文
原判決撤銷。
丙○○連續踰越安全設備竊盜，處有期徒刑玖月。
    事  實
一、丙○○前曾有多次犯竊盜前科，最後一次於民國九十一年六月間，又因竊盜案件
    ，經本院以九十一年度竹簡字第三八一號判處有期徒刑四月（未構成累犯），竟
    仍不知悔改，在四個多月後，竟另基於意圖為自己不法所有之概括犯意：
（一）先於九十一年十月二十七日上午九時三十三分許，在新竹市○○路八十三號之
      萊爾富超商內，趁店員林芳吟不注意之際，徒手竊取貨架上之強力膠三條，價
      值新臺幣（下同）三十元；復於同日下午一時零六分許，在同地點，以同樣之
      手法再行竊取貨架上之強力膠一條（價值十元），得手後吸用完畢；
（二）又於同日下午一時許，在新竹市○○路一八０號一樓便利商店內，因口渴之故
      ，趁該店店長戊○○不注意之際，徒手打開冰箱門後竊取蘋果西打飲料一瓶，
      旋經戊○○發覺自後追趕並報警查獲（蘋果西打飲料則發還戊○○）；
（三）復於同日晚上十一時許，在新竹市○○路○段五八四號後門處，竊取己○○所
      有、價值三千元之綠色自行車一輛，供代步使用後棄置於地點不詳之處所；
（四）再於同月三十一日凌晨三時三十分許，在新竹市○○路○段四四七號士林市場
      丁○○所有之攤位上，亦因口渴之故，竊取攤位內之二十元之橘子二粒，旋經
      市場內之旁人辛○○當場發覺報警而查獲（橘子二粒業已發還丁○○）；
（五）續於同年十一月一日晚上九時三十分許，在新竹市○○路○段七三八號之青峰
      超商內，趁負責人子○○不注意之際，徒手竊取架上之富士牌強力膠二瓶，得
      手後吸用完畢；
（六）另於同年十一月二日凌晨二時許，在新竹市○○路一五０號萊爾富便利商店內
      ，趁店員壬○○不注意之際，徒手竊取貨架上之富士牌接著劑十三條，得手後
      已吸用十條；
（七）另於同年十一月二日上午八時許，在新竹市○○路二一一號前，見停放該處之
      車號五Ｐ－五七六三號自小客車（庚○○所管領使用）未上鎖，便進入車內徒
      手竊取打火機一個、十元硬幣一枚，但隨即為庚○○發覺，經報警圍捕後，在
      新竹市○○路一一六巷三一號前捕獲，並循線查出上開（三）、（五）、（六
      ）之犯行，扣得富士牌接著劑三條（已發還壬○○）及打火機一個、十元硬幣
      一枚（均已發還庚○○）。
（八）另於九十二年四月五日下午二時二十分許，在新竹市○○路一七一之一號７－
      １１便利超商內，因口渴之故，趁店員癸○○不注意之際，徒手竊取擺放在冰
      箱內之台灣啤酒二瓶（價值六十元），得手後據為己有，嗣於同日下午二時三
      十分許，在同市○○路二四五巷口為警查獲（啤酒業已發還癸○○）。
（九）另於九十二年五月四日下午三時三十分許，至新竹市○○街十五號竹蓮市場，
      見該市場業已關門休息，遂沿側門旁欄杆爬至三樓而踰越未上鎖之氣窗安全設
      備進入該市場內，尋找竊取之物品，於同日下午四時三十分許，在甲○○所承
      租市場二樓乙八攤位，徒手將抽屜拉開，竊取放置在抽屜內之現金一千九百二
      十三元，嗣經市場管理員陳文乾自監視器發現報警查獲，並扣得一千九百二十
      三元（業已發還甲○○）。
二、案經新竹市警察局第一分局、第三分局報請臺灣新竹地方法院檢察署檢察官聲請
    簡易判決處刑及同署檢察官偵查移送併案審理。
    理  由
一、認定犯罪事實所憑之證據及其認定之理由：
（一）被告丙○○於警局訊問時、檢察官偵查中及本院訊問審理時之自白。
（二）被害人乙○○、林芳吟、戊○○、己○○、丁○○、子○○、壬○○、庚○○
      、癸○○及甲○○分別於警訊及偵查中指訴之失竊情節。
（三）並經證人辛○○、陳文乾證述屬實。
（四）此外，復有贓證物品認領保管收據七紙在卷可證。
（五）綜上，足認被告上開自白確與事實相符，本件事證已經明確，被告竊盜犯行足
      以認定，被告所為應予以依法論罪科刑。
二、撤銷改判之理由：
（一）原判決以被告罪證明確，予以論罪科刑固非無見，惟被告除原審所認定於事實
      欄（二）至（七）之竊盜犯行外，尚有事實欄（一）、（八）及（九）之竊盜
      犯行，此部份因時間相近、手段雷同與原審所認定之事實有連續犯之裁判上一
      罪關係，為起訴效力所及，為原審所不及審酌，自有未洽。
（二）檢察官上訴指摘原審判決：既認被告僅因口渴、代步及吸用強力膠之惡習等因
      素即起意竊盜，審酌其犯罪情節，均為滿足一時之需而隨機竊盜，足徵其有犯
      罪習慣，是應對被告宣告令入勞動處所施以強制工作之保安處分始為適法等等
      ，然本院基於以下之理由（詳後述三之（四）），量處被告有期徒刑九月，尚
      未達應執行之刑一年以上，依竊盜犯贓物犯保安處分條例第二條第四項之規定
      ，並無該條例之適用，而原判決僅量處被告有期徒刑三月，當更無該條例之適
      用，是檢察官據此認原審判決未予宣告令入勞動處施以強制工作之保安處分，
      而指摘原判決不當，雖無理由，然原判決既未及審酌被告尚有事實欄（一）、
      （八）及（九）之犯行，而有可議之處，自屬無可維持，自應將原判決予以撤
      銷改判。
三、自為判決之論罪、刑罰加重及科刑與適用之法律：
（一）按窗戶具有防閑作用，屬於安全設備的一種，被告於事實欄（九）部分踰越窗
      戶進入市場之行為，自屬另涉刑法第三百二十一條第一項第二款所定踰越安全
      設備之行為。是核被告丙○○所為，係分別觸犯刑法第三百二十條第一項之普
      通竊盜罪及同法第三百二十一條第一項第二款之加重竊盜罪。公訴人起訴時雖
      僅認被告所為，係犯刑法第三百二十條第一項之普通竊盜罪，然移送併案部分
      ，被告所為尚另涉犯刑法第三百二十一條第一項第二款之加重竊盜罪，惟基本
      事實相同，爰依法變更起訴法條，併予敘明。
（二）連續犯：被告丙○○先後多次犯行，符合刑法第五十六條連續犯之規定，加重
      其刑。
（三）併予審理：至被告於事實欄（一）、（八）及（九）之竊盜犯行，雖未據起訴
      ，惟與聲請簡易判決處行書所載之犯罪事實，有連續犯之裁判上一罪關係，為
      起訴效力所及，已如前述，本院自應一併加以審理。
（四）科刑：審酌被告或因缺錢、口渴、代步、吸用強力膠之惡習等因素起意竊盜多
      次，誠屬不該，亦顯不尊重他人財產權益之犯罪動機、目的，及行竊之手段、
      竊盜之次數，被告之學歷僅國中一年級肄業，智識程度甚低，左眼復完全失明
      ，有原審當庭拍攝之照片在卷可證，其並供稱係自小失去左眼視力，足見被告
      對於事理之判斷程度以及謀生能力，均與常人相差甚多，其生活狀況令入堪慮
      ，及其所竊得財物之價值均非鉅大，參酌被告所竊得之財物部分已由被害人領
      回，以致造成被害人所受損害已降至最低程度，且被告於犯罪後亦均能始終坦
      白承認犯行等一切情狀，量處如主文所示之刑。
（五）附此敘明：又被告雖於九十一年六月二日凌晨零時許，持客觀上對人之身體足
      以造成危害、可作為兇器使用之老虎鉗、扁鑽各一支，在新竹市○○路四五二
      巷一弄六號之麵攤抽屜內竊取財物未遂，經本院以九十一年度竹簡字第三八一
      號判處有期徒刑四月，有該份簡易判決書暨該案之聲請簡易判決處刑書各一份
      在卷可稽，惟該次犯行與本件各次竊盜犯行，其犯罪手法均有所不同，前案為
      攜帶兇器，本件則均未攜帶兇器，兼衡本件被告曾三度因口渴之生理因素竊取
      飲料、橘子及啤酒等物，足見被告為前開竊盜案後再犯本件次竊盜犯行，顯係
      另行起意而為之，附此敘明之。
四、被告被訴竊盜犯行，雖經聲請簡易判決處刑，並經本院新竹簡易庭以九十一年度
    竹簡字第六四五號簡易判決在案，惟經本院管轄第二審合議庭認被告所為連續加
    重竊盜犯行，應判處如主文所示之刑度，已如前述，是本案不得以簡易判決處刑
    ，應依刑事訴訟法第四百五十二條規定，改依通常訴訟程序審理，並準用刑事訴
    訟法第三百六十九條第二項規定，自為第一審判決，亦附此敘明。
五、依刑事訴訟法第四百五十五條之一第一項、第三項、第三百六十九條第一項前段
    、第二項、第三百六十四條、第四百五十二條、第二百九十九條第一項前段、第
    三百條，刑法第五十六條、第三百二十一條第一項第二款，判決如主文。
本案經檢察官許麗美到庭執行職務。
中      華      民      國    九十二    年      七      月    二十三    日
                                    臺灣新竹地方法院刑事第一庭
                                        審判長  法  官  賴  淑  敏
                                                法  官  林  秋  宜
                                                法  官  馮  俊  郎
右正本證明與原本無異。
不得上訴。
                                                書記官  鄧  雪  怡
中      華      民      國    九十二    年      七      月    二十三    日
附錄本案論罪科刑實體法條文：
刑法第三百二十一條第一項第二款：
犯竊盜罪而有左列情形之一者，處六月以上五年以下有期徒刑。
第二款：毀越門扇、牆垣或其他安全設備而犯之者。
刑法第三百二十條第一項：
意圖為自己或第三人不法之所有，而竊取他人之動產者，為竊盜罪，處五年以下有期
徒刑、拘役或五百元以下罰金。


司法院資訊處製作；財團法人民間司法改革基金會備份。
